臺灣士林地方法院刑事判決            100年度審訴字第244號
    公  訴  人  臺灣士林地方法院檢察署檢察官
    被      告  陳安齡
上列被告因違反毒品危害防制條例案件，經檢察官提起公訴（10
0 年度毒偵字第365 號），被告於準備程序中就被訴事實為有罪
陳述，本院合議庭裁定由受命法官獨任改依簡式審判程序審理，
並判決如下：
    主  文
陳安齡施用第一級毒品，累犯，處有期徒刑捌月，扣案之第一級
毒品海洛因包（驗餘總淨重零點伍陸玖公克）均沒收銷燬之，
扣案之注射針筒壹支沒收；又施用第二級毒品，累犯，處有期徒
刑伍月。應執行有期徒刑壹年，扣案之第一級毒品海洛因包（
驗餘總淨重零點伍陸玖公克）均沒收銷燬之，扣案之注射針筒壹
支沒收。
    事實及理由
一、本件犯罪事實及證據除引用起訴書之記載（如附件起訴書）
    外，另更正並補充：(一)犯罪事實部分：陳安齡前因施用毒品
    案件，經本院以89年度毒聲字第986 號裁定送觀察、勒戒後
    ，認無繼續施用毒品之傾向，於民國（下同）89年8 月14日
    釋放出所，並由臺灣士林地方法院檢察署檢察官以89年度毒
    偵緝字第203 號為不起訴處分確定。又因犯施用毒品案件，
    經本院以92年度毒聲字第50號裁定送觀察、勒戒後，認有繼
    續施用毒品之傾向，再經本院以92年度毒聲字第565 號裁定
    令入戒治處所施以強制戒治（嗣因毒品危害防制條例修正，
    於93年1 月9 日釋放），上開案件經本院以92年度訴字第36
    9 號判決處有期徒刑10月、5 月，並定其應執行刑為有期徒
    刑1 年2 月確定；復因詐欺案件，經臺灣臺中地方法院以92
    年度易字第2203號判決處有期徒刑1 年確定，上揭各案件由
    臺灣高等法院臺中分院以93年度聲字第577 號裁定定其應執
    行刑為有期徒刑2 年確定，於94年ll月5 日縮刑期滿執行完
    畢（於本件不構成累犯）。另因施用毒品案件，經本院以95
    年度訴字第542 號判決處有期徒刑1 年、8 月，應執行有期
    徒刑1 年6 月，嗣經上訴，復經臺灣高等法院以95年度上訴
    字第3102號判決將原判決撤銷改判有期徒刑1 年2 月、8 月
    ，應執行有期徒刑1 年8 月確定，再經同法院以96年度聲減
    字第2351號裁定減刑並定其應執行刑為有期徒刑10月確定；
    又因施用毒品案件，經本院以95年度訴字第1265號判決處有
    期徒刑1 年2 月確定；上開2 案件，復經本院以96年度聲減
    字第2213號裁定減刑並定應執行刑為有期徒刑1 年4 月確定
    。再因竊盜案件，經臺灣臺北地方法院以96年度易字第1531
    號判決處有期徒刑8 月，減為有期徒刑4 月確定。上開3 案
    件，再經臺灣臺北地方法院以96年度聲字第2205號裁定定其
    應執行刑為有期徒刑1 年6 月確定，於97年6 月30日縮刑期
    滿執行完畢（於本件構成累犯）。詎其仍不知悔改，於前案
    觀察、勒戒執行完畢釋放後5 年內，再因施用毒品案件，經
    法院判決罪刑確定後，復基於施用第二級毒品及第一級毒品
    之犯意，先於民國（下同）100 年2 月1 日某時許，在臺北
    市內湖區某友人住處內，以不詳方式，施用第二級毒品甲基
    安非他命1 次；再同年月2 日下午2 時許，在臺北市○○區
    ○○路534 之1 號大直捷運站附近某處，以針筒注射之方式
    ，施用第一級毒品海洛因1 次。嗣於100 年2 月2 日晚上8
    時50分許，因另案通緝為警在臺北市○○區○○路4 段197
    號前查獲，當場扣得第一級毒品海洛因3 包（總毛重1.29公
    克、總淨重0.57公克、取樣0.001 公克，驗餘總淨重0.569
    公克）及注射針筒1 支，經警採尿送驗結果呈嗎啡、可待因
    、安非他命及甲基安非他命陽性反應，始悉上情。(二)被告於
    本院準備程序及審理時自白施用第一級毒品海洛因及第二級
    毒品甲基安非他命之犯罪事實【本院100 年7 月21日準備程
    序筆錄第2 頁及同日審判筆錄第2 頁至第4 頁參照】，核與
    起訴書所載證據相符，足見被告自白與事實相合，可以採信
    ，本件事證明確，被告犯行洵堪認定，均應依法論科。
二、查海洛因、甲基安非他命分別為毒品危害防制條例第2 條第
    2 項第1 款、第2 款所稱之第一級毒品及第二級毒品。核被
    告所為，分別係犯毒品危害防制條例第10條第1 項之施用第
    一級毒品罪及同條第2 項之施用第二級毒品罪。被告於施用
    第一級毒品海洛因前後及施用第二級毒品甲基安非他命前持
    有之低度行為各為施用之高度行為所吸收，均不另論罪。又
    被告所犯上開2 罪，犯意各別，應予分論併罰。再被告有上
    述前科執行情形，此有臺灣高等法院被告前案紀錄表在卷可
    佐，其於前案有期徒刑執行完畢後，5 年內故意再犯本件有
    期徒刑以上之2 罪，皆為累犯，均應依法加重其刑。爰審酌
    被告曾因施用毒品犯行送觀察、勒戒及強制戒治，猶不能斷
    絕毒癮而一再施用，顯見其自制力薄弱，惟其施用毒品僅屬
    自殘行為，對於他人之法益尚無直接之侵害，及其犯後坦承
    犯行，態度尚稱良好等一切情狀，量處如主文所示之刑，並
    定其應執行之刑，以資懲儆。扣案第一級毒品海洛因3 包（
    總毛重1.29公克、總淨重0.57公克、取樣0.001 公克，驗餘
    總淨重0.569 公克），為查獲之第一級毒品，不問屬於被告
    與否，應依毒品危害防制條例第18條第1 項前段之規定宣告
    沒收銷燬之。至扣案注射針筒1 支，為被告所有供本件施用
    第一級毒品海洛因所用之物，業經被告供承在卷，乃依刑法
    第38條第1 項第2 款規定併宣告沒收。
據上論斷，依刑事訴訟法第273 條之1 第1 項、第299 條第1 項
前段、第310 條之2 、第454 條，毒品危害防制條例第10條第1
項、第2 項、第18條第1 項前段，刑法第11條、第47條第1 項、
第51條第5 款、第38條第1 項第2 款、第3 項，判決如主文。
本案經檢察官葉乃瑋到庭執行職務。
中    華    民    國    100   年    7     月    29    日
                  刑事第一庭法  官  李育仁
以上正本與原本無異。
如不服本判決，應於收受判決後10日內向本院提出上訴書狀，並
應敘述具體理由。其未敘述上訴理由者，應於上訴期間屆滿後20
日內向本院補提理由書 (均須按他造當事人之人數附繕本)「 切
勿逕送上級法院」。
                            書記官  張竣閔
中    華    民    國   100    年    8     月    4     日
附錄本案論罪科刑法條之依據：
毒品危害防制條例第10條
施用第一級毒品者，處6 月以上5 年以下有期徒刑。
施用第二級毒品者，處3 年以下有期徒刑。